臺灣高等法院臺中分院刑事判決
111年度上訴字第886號
上  訴  人  
即  被  告  林庚修



選任辯護人  曹合一律師
            田永彬律師
上  訴  人  
即  被  告  謝政廷



                    （另案在法務部○○○○○○○○○○                         ○執行）
上  一  人
選任辯護人  蘇慶良律師
上列上訴人即被告等因加重強盜等案件，不服臺灣彰化地方法院
110年度訴字第747號中華民國111年2月24日第一審判決（起訴案
號：臺灣彰化地方檢察署110年度偵字第7215號、第8085號），
提起上訴，本院判決如下：
    主  文
上訴駁回。
    犯罪事實
一、林庚修與庚○○為朋友，林偉華（現由臺灣彰化地方法院審理中
    ）亦為林庚修之朋友。林偉華起始即有以地下匯兌之名，而強
    盜前來與其匯兌之人錢財之犯意。林偉華乃於民國110年6月16
    日中午某時許，駕駛車牌號碼0000-00號自用小客車（下稱
    本案車輛），在嘉義縣市境內先後搭載林庚修、庚○○後，再
    出發前往彰化縣溪湖鎮，欲與在網路上與其約定將新臺幣匯
    兌為越南盾之戊○○見面。嗣於途中，林偉華告知林庚修、庚○○
    此行之目的為藉機強盜換匯人所持之金錢，因此必須先竊取
    車牌後改懸在渠等所使用之本案車輛上以隱蔽行蹤，以免對
    方報警後為警查獲，3人謀議既定，即共同意圖為自己不法
    之所有，基於結夥三人以上攜帶兇器竊盜及強盜之犯意聯絡
    ，先於同日下午4時23分許，由林偉華駕駛本案車輛至彰化縣
    溪湖鎮成功高中附近找尋下手目標，再推由林庚修持客觀上
    足以作為兇器使用之鐵製六角扳手（未扣案），將己○○所有
    之車牌號碼0000-00號自用小客貨車之車牌2面（下稱遭竊車
    牌）拔下，竊取得手後，再將該竊得之車牌改懸掛在本案車
    輛上。
二、其後，林偉華即駕駛本案車輛搭載林庚修、庚○○，於同日下午
    5時27分許，至約定地點即彰化縣○○鎮○○○0段000號萊爾富便利
    商店，林庚修乃先下車並隨時以手機訊息與車內之庚○○或林偉
    華連繫，嗣於同日下午5時31分許，乙○○駕駛車牌號碼000-0
    000號自用小客車，搭載越南籍之戊○○抵達約定之上開便利商
    店後，林偉華即指示乙○○、戊○○前來乘坐自己之車輛後座，
    在車內乙○○、戊○○將欲為匯兌之現金新臺幣（下同）100萬
    元先交予林偉華及庚○○2人點數數額，清點結束後，坐在副駕
    駛座之庚○○即將上開款項收進包包後置於副駕駛座前方，其
    間林庚修不斷向庚○○以手機傳訊了解車內情況，林庚修並向庚○○指示或詢問：「偷錄語音給我聽」、「錢又拿出來嗎」、
    「驗鈔」、「找藉口、你們看事辦事先走沒差」等語，並表
    示：「幹台灣人欸」等語，表達有非外籍之臺灣人將增加下
    手難度，而庚○○均即時予以回應，讓林庚修了解車內情況，
    迨至林庚修最後亦上車，林偉華、林庚修、庚○○均明知不會匯
    越南盾至戊○○指定之帳戶，卻藉故以怕被搶及換匯有罪怕被
    跟蹤，故要求離開該便利商店開車在路上繞，沿途林偉華、林庚
    修、庚○○一度下車抽菸，並邀乙○○等人亦下車，惟因乙○○、
    戊○○堅持要在車上護衛其等欲換匯之100萬元，故予以回絕
    ，而獨留乙○○、戊○○在車上，林偉華、林庚修、庚○○於盤算如
    何下手强盜財物後，林偉華、林庚修乃互換座位，即改由林庚
    修駕車，林偉華則坐在左後座即戊○○身旁，直至同日下午6時
    15分許，車輛途經彰化縣二林鎮二溪路7段1巷木棉花道時，庚○○即以手機向林庚修傳訊「…」，林庚修旋回復：「準備」，
    預示即將要下手，林偉華、林庚修、庚○○旋即各自拿出無殺傷
    力惟可發射鋼彈之兇器空氣槍1支，由林庚修、庚○○以槍枝指
    向林世峰，林偉華則持槍抵住戊○○之腰部，脅迫其等下車，林世
    峰、戊○○堅持不下車要取回100萬元，庚○○即以槍柄敲擊林世峰
    頭部；林世峰欲搶回裝有100萬元之包包，於拉扯過程中，遭
    林偉華、庚○○持槍射擊，林偉華再將林世峰拉出車外；林庚修、庚○○將戊○○拉下車時，見戊○○反抗，庚○○即持副駕駛座旁之兇器
    鐵棍（長58公分、直徑3公分、管壁厚0.1公分之空心不銹鋼
    材質），毆打戊○○，並與林偉華各自向戊○○開槍射擊，上開
    強暴、脅迫行為，至使乙○○、戊○○均不能抗拒，戊○○因而當
    場受有右側大腿伴有異物撕裂傷、右側手肘、右側膝部擦傷
    、右側前臂、左側前臂、腹壁挫傷等傷害；乙○○則受有頭皮
    擦傷、右上臂擦傷等傷害。於此過程中，乙○○乘機以行動電
    話報警，丁○○見員警即將到場，慌亂中將上開款項中之30萬
    1,000元强行取走，並攜帶槍枝1把逃逸，林庚修、庚○○2人則
    為到場之員警當場逮捕。
三、案經乙○○、戊○○訴由彰化縣警察局芳苑分局報請臺灣彰化地
    方檢察署檢察官偵查起訴。　　
    理    由
壹、關於證據能力部分：
一、被告以外之人於審判外之言詞或書面陳述，除法律有規定者
    外，不得作為證據，刑事訴訟法第159條第1項定有明文。證
    人戊○○、乙○○於警詢所為證述，均係被告丙○○、庚○○以外之
    人於審判外之陳述，本質上屬於傳聞證據，且經上訴人即被
    告丙○○、庚○○（下稱被告丙○○、庚○○）爭執其等證述之證據
    能力，依上開規定，上開證人於警詢所為證述，對被告丙○○
    、庚○○均無證據能力。
二、被告以外之人於審判外之陳述，雖不符刑事訴訟法第159條
    之1至第159條之4之規定，而經當事人於審判程序同意作為
    證據，法院審酌該言詞陳述或書面陳述作成時之情況，認為
    適當者，亦得為證據；當事人、代理人或辯護人於法院調查
    證據時，知有同法第159條第1項不得為證據之情形，而未於
    言詞辯論終結前聲明異議者，視為有前項之同意，刑事訴訟
    法第159條之5亦有明文，而該條規定之立法意旨，在於確認
    當事人對於傳聞證據有處分權，得放棄反對詰問權，同意或
    擬制同意傳聞證據可作為證據，屬於證據傳聞性之解除行為
    ，如法院認為適當，不論該傳聞證據是否具備刑事訴訟法第
    159條之1至第159條之4所定情形，均容許作為證據，不以未
    具備刑事訴訟法第159條之1至第159條之4所定情形為前提（
    最高法院104年度第3次刑事庭會議決議參照）。經查，本院
    下述所引用之供述證據，檢察官、被告丙○○、庚○○及其等辯
    護人於本院準備程序亦表示同意有證據能力或不爭執證據能
    力（見本院卷一第335至338頁），且於本院審理時表示沒有
    意見（見本院卷二第144至152頁），迄至本院言詞辯論終結
    前，亦均未聲明異議，本院審酌該等證據之取得過程並無瑕
    疵，與本案待證事實間復具有相當之關聯性，以之為本案證
    據尚無不當，認為得為本案之證據，是依刑事訴訟法第159
    條之5之規定，均有證據能力。
三、傳聞法則乃對於被告以外之人於審判外之言詞或書面陳述而
    為之規範，關於非供述證據之物證，或以科學、機械之方式
    ，對於當時狀況所為忠實且正確之記錄，性質上並非供述證
    據，均應無傳聞法則規定之適用；如該非供述證據非出於違
    法取得，並已依法踐行調查程序，即不能謂無證據能力（最
    高法院97年度台上字第1401號、第6153號、第3854號判決可
    資參照）。查本案扣案如附表所示之物係警方依法所查扣，
    上開扣案之物品非屬供述證據，且係合法取得之證物，又與
    本案具有自然之關聯性，並無事證足認係實施刑事訴訟程序
    之公務員違背法定程序而取得之證據，並無依法應予排除之
    情事，自得作為證據。　　
貳、實體部分：
一、認定犯罪事實欄一所示加重竊盜犯行所憑之證據及理由：
　㈠被告丙○○部分：
　　訊據被告丙○○就結夥三人以上攜帶兇器竊盜部分，於偵訊、
    原審及本院審理時均坦承不諱（見110年度偵字第7215號卷〈
    下稱偵7215號卷〉二第7至8頁；原審卷二第196頁；本院卷二
    第154頁），核與證人即被害人己○○於警詢證述之情節相符
    （見偵7215號卷二第101至105頁），並有本案車輛照片、車
    輛詳細資料報表在卷可稽（見偵7215號卷一第99至100頁、
    第145頁、第149頁；偵7215號卷二第25頁），足認被告丙○○
    上開任意性之自白核與事實相符，並有上開證據足資佐證，
    是以其此部分加重竊盜犯罪事實自堪認定。本案被告丙○○結
    夥三人以上攜帶兇器竊盜犯行堪予認定，應依法予以論罪科
    刑。
　㈡被告庚○○部分：
　  被告庚○○矢口否認有何結夥三人以上攜帶兇器竊盜犯行，辯
    稱：當時伊在玩手機，不知道丙○○、丁○○他們在幹嘛等語。
    惟查：
　⒈證人即共同被告丙○○於原審審理時證稱：我們在犯案前偷車
    牌是因為怕對方報警，所以在路上隨機找1台車偷，大概看
    到第2台車，庚○○也知道要偷車牌，我在拆車牌時，庚○○有
    問為何要拆車牌，丁○○有告訴庚○○是為了躲避警察等語（見
    原審卷二第96至97頁）。
　⒉被告庚○○於警詢陳稱：當時是由丁○○開車，遭竊車牌是丙○○
    從副駕駛座下車去偷的等語（見偵7215號卷一第417頁）；
    又其於偵訊亦陳稱：我看到丙○○上車時有拿車牌，但我不知
    道他去哪裡拔的，我因為坐在後座所以不清楚，他們在那裡
    繞來繞去，有停過2次，第1次停一下又開走，第2次丙○○就
    下車了。當時丁○○到那附近時，丁○○有說他要去彰化收地下
    匯兌的錢，他就有跟丙○○討論說是否要換車牌。他們在路上
    也沒有講什麼，都在純聊天，他們在下交流道後才說要收匯
    兌的錢，說要換車牌是丙○○下車拿車牌前才講等語（見偵72
    15號卷二第90頁）。
　⒊被告庚○○於偵訊時能清楚指出當時本案車輛繞來繞去，曾經
    停車1次，後來第2次停車時被告丙○○才下車行竊之情，此部
    分與證人丙○○於原審審理時證稱其係找了第2台車才下手行
    竊之情相符，足認被告庚○○對於被告丁○○及丙○○當時之動態
    均有所悉，而非如其所辯稱毫不知情。又被告丙○○自本案車
    輛下車後即取回遭竊車牌等情，亦為被告庚○○所親見，而依
    常情，汽車牌照正常情況應係懸掛在汽車上，不會任意將其
    取下，被告丙○○下車後沒多久即取回他人之車牌2面，且被
    告庚○○於偵訊亦坦認丁○○與被告丙○○等人在下交流道後才說
    要收匯兌的錢，說要換車牌是丙○○下車拿車牌前才講等語，
    已如前述，而被告庚○○為智識正常之成年人，其對於被告丙○○上開舉措乃係在從事竊盜行為，係顯而易見之事，實難諉
    稱不知情；再衡酌其等於行竊他人之車牌改懸掛在本案車輛
    上後即駕駛該改懸掛竊得車牌之本案車輛從事如犯罪事實欄
    二所示強盜犯行，可認其等確係為避免本案車輛因懸掛己之
    車牌而於犯案後即為警查獲，並製造檢、警後續追查之斷點
    及難度，因而改懸掛竊得之車牌，益徵證人丙○○前開證述核
    與事實相符，憑信性甚高。復審酌被告丙○○於偵查及原審準
    備程序與審理時均以前詞坦承其本人犯加重竊盜之犯行，則
    其為上開陳述內容，除未能卸免其自身之竊盜罪刑，復將使
    自己上開竊盜犯行該當結夥三人以上共犯之加重條件，衡諸
    一般經驗法則，被告丙○○實無為此損己不利人之虛偽證述之
    理，足認被告丙○○前揭陳述內容堪予採信。
　⒋綜上，被告庚○○上開所辯顯係事後卸責之詞，不足採信。本
    案事證已臻明確，被告庚○○上開犯罪事實欄一所示結夥三人
    以上攜帶兇器竊盜犯行堪予認定，應依法予以論罪科刑。
二、關於認定犯罪事實欄二所示結夥三人以上攜帶兇器強盜犯行
    所憑之證據及理由：
　㈠訊據被告丙○○、庚○○2人均矢口否認有何結夥三人以上攜帶兇
    器強盜犯行，被告丙○○辯稱：從被害人交付款項之過程觀察
    ，被害人從本案車輛後座拿100萬元給被告，經過被告清點
    完成後放在前座，此時被告已取得款項之支配權，過程完全
    平和，並無使被害人不能抗拒之情形，被害人誤以為被告會
    換越南盾因而交付新臺幣100萬元，應僅構成加重詐欺既遂
    ，而不構成加重強盜罪云云；被告庚○○辯稱：我們點鈔完，
    中間確實也有去匯兌，已經履行部分款項，之後雖然沒有履
    行匯兌的義務，亦僅係債務不履行或背信而已。我都沒有參
    與丙○○與丁○○的討論過程，我只是在旁邊而已，之後我因為
    擔心遭到黑吃黑，所以才討論把被害人趕下車，這部分也只
    是侵占而已。但我並沒有和丁○○一起把錢拿走，反而還留在
    現場，甚至將錢丟出車外，並說：「姐仔，這錢就丟給妳，
    我也不想惹麻煩」等語，故我對於該等款項並無不法所有意
    圖云云。
　㈡被告丙○○、庚○○2人於110年6月16日下午5時27分許，由丁○○駕
    駛本案車輛搭載前往彰化縣○○鎮○○○0段000號萊爾富便利商店
    ，被告丙○○並下車進入該便利商店，被害人乙○○、戊○○於同
    日下午5時31分駕駛車牌號碼000-0000號自用小客車到達該
    便利商店後，被害人乙○○、戊○○2人便依丁○○之指示進入本
    案車輛之後座，並將100萬元交由車內之丁○○、被告庚○○清
    點，清點結束，坐在副駕駛座之被告庚○○即將上開款項收進
    包包，之後被告丙○○上車，被告丙○○、庚○○2人與丁○○藉故
    要求開車離開該便利商店在路上繞，沿途林偉華及被告林庚修、
    庚○○一度下車抽菸，獨留被害人乙○○、戊○○在車上，被告丙○○、庚○○2人及丁○○再次上車後，林偉華與被告林庚修互換座
    位，改由被告林庚修駕車，林偉華坐在左後座被害人戊○○身旁
    ，直至同日下午6時15分許，本案車輛途經前揭木棉花道時
    ，被告丙○○、庚○○2人及丁○○即分別持槍枝指向被害人林世峰
    及戊○○，要求其等下車，被害人林世峰、戊○○堅持不下車要取回
    100萬元，被告庚○○即以槍柄敲擊被害人林世峰頭部；被害人
    林世峰欲搶回裝有100萬元之包包，於拉扯過程中，遭林偉華
    、被告庚○○持槍射擊，林偉華再將被害人林世峰拉出車外；被告
    林庚修、庚○○將被害人戊○○拉下車時，見被害人戊○○反抗，被
    告庚○○遂持副駕駛座之鐵棍毆打被害人戊○○，並與林偉華向
    被害人戊○○開槍射擊，致被害人戊○○、乙○○當場受有前揭傷
    害，林偉華因此得以將上開款項中之30萬1,000元取走等情，
    業據被告丙○○、庚○○2人於原審審理時均坦承不諱，核與證
    人即被害人乙○○、戊○○於偵查及原審審理時證述之情節大致
    相符（見偵7215號卷二第165至166頁；原審卷二第78至94頁
    、第163至183頁），並有現場蒐證照片、監視器畫面截圖、
    被害人之傷勢照片、診斷證明書、臉書對話紀錄在卷可佐（
    見偵7215號卷一第145至148頁、第159至166頁；110年度偵
    字第8085號卷（下稱偵8085號卷）一第145至149頁、第360
    至368頁、第371至397頁、第433至436頁），是以此部分事
    實自堪先予認定。
　㈢被告丙○○、庚○○2人雖以前詞置辯，然查：
　⒈證人乙○○於原審審理時證稱：當天是戊○○上網找到丁○○，雙
    方約在前揭便利商店處換匯，當時我們約定一手交錢，他要
    同時轉匯等額的越南盾給我們，這樣才算完成交易，當天我
    們本來在我們的車上，但丁○○說他車上有點鈔機比較方便，
    我們不疑有他就上他們的車，但他們車上根本沒有點鈔機，
    是丁○○和庚○○幫忙點鈔，他們點完以後就將錢放在副駕駛座
    ，後來丁○○說怕被搶，而且換匯有罪怕被人跟，所以就說要
    在附近繞，我們也同意了，他們本來繞到一個地方停下來抽
    菸要邀請我下去，但我沒有下去，他們菸抽一半上車，丁○○
    又繼續駕駛本案車輛到前揭木棉花道，之後停車換丙○○駕駛
    ，惟於往前開幾十公尺就停下來，3人各拿1把槍出來，其中
    有人叫我們下車，但我忘記是誰講的，丁○○說要跟我們拼了
    ，叫我們下車，不然他要開槍，然後被告他們就一直要把我
    們拉下車，丁○○拿槍抵住戊○○的腰，要把她拖出去，但戊○○
    不要，丁○○就轉過來拉我下車，並對我開槍擊中我的肩膀，
    後來我就下車，丙○○和庚○○就去拉戊○○，他們其中一個就對
    戊○○開2槍，擊中她的大腿和手，後來我把車鑰匙拔掉，順
    手從副駕駛座拿袋子要將錢拿走，但丁○○就來搶該袋子，我
    與丁○○拉扯該袋子，所以錢有一部分掉出來，丁○○就提著袋
    子跑掉了等語（見原審卷二第78至81頁）。
　⒉證人戊○○於原審審理時亦證稱：當時是乙○○請我幫他匯款到
    越南，所以我透過網路找到丁○○，由丁○○幫我們把100萬元
    之新臺幣換成等值的越南盾匯入我指定的帳戶，我們坐上本
    案車輛時，把100萬元現金拿給丁○○和坐在副駕駛座的人，
    在車上時越南那邊的人有說收到1筆匯款，但後來查不是丁○○匯的，他根本沒有匯，當時我有問丁○○為何匯這麼慢，他
    說沒關係，越南那邊要處理一下，我們一直等很久，後來他
    說怕這邊的人搶錢，他就說他怕，要把車開走，他開車的時
    候我就覺得有點怪怪的，我們就繼續等，後來車子開到木棉
    花道，有停下來抽菸，之後他們開車到要出去的那個路口，
    就停車然後拿槍，他們3個人都有拿槍，叫我們下車，不然
    他們要開槍，但當時我們還沒收到匯款，所以才沒有下車，
    我們想保護帶去的100萬元現金，當時我坐在駕駛座後面，
    所以我才往前扣住方向盤，他們就開槍射到我的手和大腿，
    然後才用棍子，當時丁○○拿著那包錢要跑，乙○○就去和丁○○
    拉扯，後來丁○○應該是先看到警察，所以先跑了，在庭的被
    告還在跟我拉扯，他們兩個跑不掉才被警方抓到等語（見原
    審卷二第163至169頁、第171至172頁、第174頁、第180至18
    3頁）。
　⒊互核上開證人乙○○、戊○○之證述內容，證人乙○○、戊○○2人就
    當日搭上本案車輛後之事件發生經過、被告丙○○、庚○○2人
    與丁○○所持兇器之種類及數量，彼此所述大致相同，而證人
    乙○○、戊○○2人因此受有前揭傷勢，亦有前揭診斷證明書在
    卷可稽，且證人乙○○、戊○○2人與被告丙○○、庚○○2人及丁○○
    均不相識亦無嫌隙，自無故意弄傷自己而誣陷被告丙○○、庚○○2人之必要，足認證人乙○○、戊○○2人前揭證述內容應堪採
    信。
　⒋按刑法上之強盜罪，係以意圖為自己或第三人不法之所有，
    以強暴、脅迫、藥劑、催眠術或他法，至使不能抗拒，而取
    他人之物或使其交付，為其基本構成要件，此觀刑法第328
    條第1項、第330條第1項規定自明。所謂「至使不能抗拒」
    ，應以行為當時客觀時、地、人、物等情狀及被害人主觀上
    之意識為斷。再是否「不能抗拒」，原則上應以通常人之心
    理狀態為準；如行為人所實施之不法手段足以抑制通常人之
    抗拒，使之喪失自由意思，即與之意義相當，反之則否。而
    在通常人所能抗拒之狀態，但因被害人年齡、性別、性格、
    體能等因素，其抗拒能力較之通常人減弱，足認其抗拒顯有
    困難者，即應以被害人本人之心理狀態為判別標準；又所謂
    不能抗拒，祇須行為人所施之暴力等方法已足使被害人本人
    主觀上受到壓制無法抗拒為已足，至客觀上是否已達一般人
    皆不能抗拒之程度，則非所問（最高法院96年度台上字4409
    號、98年度台上字第4757號判決意旨參照）。再攜帶假手槍
    ，冒充真槍以威脅事主，奪取財物，已達於使人不能抗拒之
    程度，應成立強盜罪（最高法院106年度台上字第1685號判
    決意旨參照）。扣案之空氣槍、鎮暴槍（槍枝管制編號：00
    00000000號、0000000000號）、瓦斯鋼瓶及塑鋼彈經送內政
    部警政署刑事警察局鑑定，鑑驗結果認：㈠送鑑鎮爆槍1支（
    槍枝管制編號：0000000000號）研判係非制式空氣槍，以小
    型高壓氣體鋼瓶內氣體為發射動力，經以金屬彈丸測試3次
    ，其中彈丸（直徑12.724mm，質量2.909克）最大發射速度
    為83.9公尺∕秒，計算其動能為10.2焦耳，換算其單位面積
    動能為8.02焦耳∕平方公分，認不具殺傷力。㈡送鑑空氣槍1
    支（槍枝管制編號：0000000000號）研判係非制式空氣槍，
    以填充氣體為發射動力，經以金屬彈丸測試3次，其中彈丸
    （直徑5.994mm，質量0.881克）最大發射速度為65.1公尺∕
    秒，計算其動能為1.86焦耳，換算其單位面積動能為6.59焦
    耳∕平方公分，認不具殺傷力。㈢送鑑瓦斯鋼瓶19罐認均係小
    型高壓氣體鋼瓶。㈣送鑑塑鋼彈1包認均係非金屬彈丸，此有
    內政部警政署刑事警察局110年8月25日刑鑑字第1100067786
    號鑑定書1份在卷可稽（見偵8085號卷二第315至316頁）。
    該等非制式空氣槍固不具殺傷力，然依上開鑑定書所附該槍
    枝之影像資料及該槍枝之扣案照片（見偵8085號卷二第317
    頁；偵7215號卷一第153頁）所示，扣案槍枝外觀酷似真槍
    ，而一般人乍然處於遭人持槍指向自己之情境下，身心必定
    處於相當恐懼而達不能抗拒之狀態；且丁○○與被告丙○○、庚○○2人分持扣案槍枝作為犯案工具，即意在藉常人對於槍枝
    之畏佈、不敢抗拒之心理，而較易達成其犯罪目的，此由證
    人即被告丙○○於偵訊證稱：我和庚○○在遇到被害人之前，就
    知道要吃掉被害人的錢，之前講好，如果他們反抗，就把他
    們趕下車，所以帶了生存遊戲的槍等語（見偵7215號卷二第
    12至13頁）可證；況被告丙○○、庚○○2人與丁○○乃係持外觀
    酷似真槍之扣案槍枝指向被害人乙○○或抵住被害人戊○○之腰
    部，甚至對被害人戊○○發射，造成被害人戊○○受傷，亦據被
    害人乙○○、戊○○證述明確，已如前述，益徵被告丙○○、庚○○
    2人與丁○○主觀上確有持槍致使他人無法反抗之犯意，且其
    行為依一般常情判斷，已足以壓抑一般人之意思自由，達於
    使人不能抗拒之程度。
　㈣按刑法強盜罪，係以行為人主觀上有為自己或他人不法所有
    之意圖，客觀上以對被害人施以強暴、脅迫、藥劑、催眠術
    或他法（強制手段），至使不能抗拒，而「取他人之物」（
    強取）或「使其交付」（強得）為其基本構成要件。原判決
    認定：「林○○、項○佯以交易前要先行驗鈔，陳○○即自手提
    包內取出40萬元，供林○○、項○檢查，項○見時機成熟，依計
    畫於驗鈔時大喊『假鈔』，暗示胡○○、楊○○自草叢內衝出，與
    林○○、項○各持具有槍枝外型之辣椒槍1支，合力朝李○○、陳
    ○○持續攻擊噴灑，期間，林○○持辣椒槍噴中李○○嘴巴，項○
    持辣椒槍噴中陳○○之臉部（包括眼睛）、脖子多處，使李○○
    之嘴巴、陳○○之眼睛等處劇烈刺痛，李○○懼怕而退避跑開，
    不敢抗拒，陳○○亦因一時無法睜開眼，無從抗拒，而任令林
    ○○等人將40萬元帶走，其等共同以此強暴方式，至使李○○、
    陳○○不能抗拒，而強行取走40萬元現金得逞」等事實（見原
    判決第4 頁），已敘明上訴人等「強取」李○○、陳○○財物之
    情節。至林○○、項○雖先假借「驗鈔」為名檢查系爭款項，
    惟此時陳○○仍然在旁，且無實際交付價金之意思，僅處於支
    配管領力較為鬆弛之狀態，上訴人等即以上述強制手段取走
    系爭款項，自仍該當於「強取」財物之構成要件，原判決論
    以強盜罪，並無理由不備、矛盾之可言（最高法院108年度
    台上字第3348號判決意旨參照）。被告丙○○雖辯稱被害人乙○○、戊○○交付100萬元現鈔時，過程平和，被告丙○○、庚○○2
    人及丁○○於點鈔後即將錢財移轉至自己之支配下，故後續縱
    使有持槍強拉被害人下車，亦不構成加重強盜罪云云。惟查
    ，丁○○與被告庚○○雖假借「點鈔」為名而取得由被害人乙○○
    、戊○○所交付之100萬元現金，然被害人乙○○、戊○○從上車
    兌換越南盾至案發時均未下車，即均仍在本案車輛上，被害
    人乙○○、戊○○於丁○○與被告丙○○、庚○○2人實際將等額之越
    南盾匯入被害人戊○○所指定之帳戶前，並無交付該100萬元
    現金之意思，此觀之被害人戊○○於原審審理時證稱：我認為
    在被告等人完成匯款前，那100萬元還是我們的錢，當時因
    為我們還沒收到越南盾，所以才沒下車，我們不下車是想要
    保護所帶去的100萬元現鈔等語即明（見原審卷二第173至17
    4頁），是被害人乙○○、戊○○2人主觀上及依一般交易習慣，
    僅係先將100萬元鈔票交由丁○○與被告庚○○點數是否確係100
    萬元而已，並無在該時即有交付該100萬元予丁○○與被告庚○○之意思，而係應等丁○○與被告庚○○將換匯之越南盾匯至被
    害人戊○○所指定之帳戶時，被害人戊○○與乙○ ○始願同時交
    付該100萬元與丁○○與被告庚○○，是以被害人戊○○與乙○○應
    仍未完成交付該100萬元現金，是以被害人乙○○、戊○○就該1
    00萬元之現金僅處於支配管領力較為鬆弛之狀態，且被害人
    乙○○、戊○○2人均不願下車即係欲在車上保護其等所帶去的
    該100萬元現金，是以被告丙○○、庚○○2人及丁○○以上述強暴
    、脅迫之手段取走上開款項，自該當於「取他人之物」之構
    成要件，而與詐欺取財罪之構成要件不符，是以被告丙○○此
    部分所辯自無足採。
　㈤被告庚○○雖辯稱其對於前揭加重強盜之舉均不知情，且對於
    前揭款項亦無不法所有之意圖，至多備構成侵占云云。惟查
    ：
　⒈被告丙○○於偵訊及原審審理時證稱：我和庚○○在遇到被害人
    之前，就知道要吃掉被害人的錢，是我和庚○○在車上時，丁○○說要做這件事，丁○○先說服我，我再說服庚○○；當時說若
    有到手，要分錢給他，因為不知道到手金額多少，所以先說
    分給他10萬元等語（見偵7215號卷二第12至13頁；原審卷二
    第98頁），又依被告丙○○與庚○○間之微信通訊軟體對話紀錄
    （見偵7215號卷一第275至283頁），被告丙○○不斷與被告庚○○確認被害人乙○○、戊○○所交付100萬元現鈔之現況，並提
    到被害人乙○○、戊○○其中一人為臺灣人，且拍照告知被告庚○○本案車輛外的情形，最後於當日下午6時15分許，被告庚○○傳送「…」之訊息予被告丙○○，被告丙○○隨即回覆「準備」
    ，之後被告丙○○、庚○○2人及丁○○即均持槍要求被害人乙○○
    、戊○○下車，由上開被告丙○○與庚○○之微信通訊軟體對話紀
    錄內容，被告丙○○、庚○○2人於對話中便已提及被害人乙○○
    、戊○○所攜帶之款項數額及被害人乙○○、戊○○分別為臺灣人
    、越南人之身分，並且最後均持槍驅趕被害人乙○○、戊○○2
    人下車前相互溝通，足徵被告庚○○早已與被告丙○○及丁○○相
    互謀議要如何從事本案强盜犯行，故被告庚○○辯稱其對於本
    案毫不知情，不僅與被告丙○○上開證述相違，亦與客觀事證
    不符，故其此部分所辯顯無足採。
　⒉又按刑法上搶奪、強盜等罪所謂之意圖不法所有之意義，必
    行為人自知對於該項財物並無法律上正當權源，圖以巧取掠
    奪之手段，占為己有（最高法院27年度渝上字第1404號判決
    意旨參照）。被告丙○○、庚○○2人雖辯稱其等有匯款2筆等語
    ，惟證人戊○○於原審審理時證稱：我提供的帳戶交易明細中
    ，當天雖然有1筆1億3,872萬元的越南盾入帳，但那是我妹
    妹在越南賺的錢，不是丁○○他們匯款給我的等語（見原審卷
    二第177頁），又依證人戊○○所提出之越南帳戶交易往來明
    細（見偵7215號卷一第489頁），於110年6月16日只有1筆交
    易，核與被告丙○○、庚○○2人所辯稱有2筆交易之情不符，足
    認上開1億3,872萬元之款項並非丁○○及被告丙○○、庚○○2人
    所匯入，故被告丙○○、庚○○2人及丁○○實際上並無換匯之事
    實，亦無換匯之意，且其等均明知於完成換匯程序前，並無
    取得被害人乙○○、戊○○先交予其等清點之100萬元現金之正
    當權源，竟圖以前揭強暴、脅迫方式掠奪該100萬元之現金
    ，將之占為己有，且丁○○亦確實强行將其中30萬1,000元現
    金取走，自堪認被告丙○○、庚○○2人及丁○○具有不法所有之
    强盜他人財物之意圖，自與侵占自己持有他人之物之構成要
    件不符，是以被告庚○○、丙○○2人此部分所辯亦無足採。
　⒊被告庚○○雖辯稱其曾從背包內將錢拿出丟到車外，而無不法
    所有意圖等語。然證人乙○○於偵訊證稱：最後並沒有人說「
    錢還給你們，放我們走」，是我跟他們搶，錢就掉了，之後
    警察就來了，錢會分散是因為我們在搶等語（見偵7215號卷
    二第166頁）；又證人乙○○於原審審理時證稱：庚○○拿鐵管
    打我，我後來將車鑰匙拔走掉，要將錢拿走，但丁○○來搶，
    我就與丁○○在拉袋子，所以錢有掉出來一些，後來袋子被丁○○搶走，並沒有庚○○將錢丟到車後這件事等語（見原審卷二
    第81至82頁）；又證人戊○○亦證稱：錢是丁○○和乙○○在拉扯
    ，後來丁○○拿錢跑掉，錢掉在地上可能是乙○○和丁○○拉扯時
    掉出來，庚○○並沒有把錢丟到車外，也沒有說他不想管之類
    的話，那時候他還打我，他下車拉我身體丟在路邊，他又回
    去車上等語（見原審卷二第165至166頁、第170頁），依當
    時現場僅有被告丙○○、庚○○2人、丁○○及證人乙○○、戊○○2人
    在場，人煙稀少，如被告庚○○確曾將錢丟出車外，並呼喊讓
    證人戊○○將車外現金取走，衡情證人乙○○、戊○○2人應該可
    以清楚聽聞，然證人乙○○、戊○○2人均明確證稱被告庚○○並
    無此舉，而證人乙○○、戊○○2人亦無掩飾事實或誣陷被告庚○○之必要，是以由證人乙○○、戊○○2人之證述內容，均難認被
    告庚○○曾有將錢丟出車外之舉。況且，基於共同正犯間「一
    部行為，全部責任」之法理，亦即共同正犯間應就其等犯意
    聯絡之範圍內，就個別共犯所為之行為，負全部之責，被告
    庚○○既有上開強暴之舉，而丁○○亦已將部分款項強行取走，
    則不論被告庚○○是否曾將錢丟出車外，均無解於其應與被告
    丙○○及丁○○就共同結夥三人以上攜帶兇器強盜犯行負全部責
    任，是以被告庚○○此部分所辯亦無足採。
  ㈥綜上所述，被告丙○○、庚○○2人上開所辯顯均係事後卸責或避
    重就輕之詞，不足採信。本案被告丙○○、庚○○2人就犯罪事
    實欄二所示結夥三人以上攜帶兇器強盜犯行均堪認定，應依
    法予以論罪科刑。
三、論罪部分：
  ㈠按刑法第321條第1項第3款攜帶兇器竊盜、同法第330條之攜
    帶兇器強盜罪，均係以行為人攜帶兇器為其加重條件，此所
    謂兇器，其種類並無限制，凡客觀上足以對人之生命、身體
    、安全構成威脅，具有危險性之物品均屬之，且只需行為時
    攜帶此具有危險性之兇器為已足。本案被告丙○○、庚○○2人
    持以竊盜之扳手為鐵製六角扳手，業據被告丙○○於原審審理
    時陳述甚明（見原審卷二第100頁、第200頁）；另被告丙○○
    、庚○○2人持以強盜之空氣槍、鎮暴槍其最大發射速度分別
    為每秒65.1公尺、83.9公尺，其計算單位面積動能分別為6.
    59焦耳∕平方公分、8.02焦耳∕平方公分，此有前揭內政部刑
    事警察局鑑定書1份在卷可稽（見偵8085號卷二第315頁），
    再其等持以強盜之鐵棍則為不鏽鋼材質，長度約58公分，直
    徑3公分，管壁約0.1公分厚，亦有原審勘驗筆錄在卷可佐（
    見原審卷二第194頁），上開六角扳手、空氣槍、鎮暴槍及
    鐵棍，客觀上顯均足以對人之生命、身體、安全構成威脅，
    而具有危險性，自均屬兇器無訛。
  ㈡核被告丙○○、庚○○2人就犯罪事實欄一部分所為，均係犯刑法
    第321條第1項第3款、第4款之結夥三人以上攜帶兇器竊盜罪
    ；就犯罪事實欄二部分所為，均係犯刑法第330條第1項之結
    夥三人以上攜帶兇器強盜罪。
  ㈢公訴意旨認被告丙○○、庚○○2人就犯罪事實欄一部分所為係犯
    刑法第320條第1項竊盜罪，容有未洽，然因起訴之基本社會
    事實同一，並經原審及本院告以罪名（見原審卷二第162頁
    ；本院卷二第142頁），爰均依刑事訴訟法第300條之規定變
    更起訴法條。
  ㈣次按行為人實行加重強盜之暴行而致被害人受有普通傷害者
    ，除有傷害故意而應分別情形依總則數罪併罰或從一重處斷
    外，概認為強暴當然之結果，不予論罪（最高法院24年度決
    議意旨參照）。本案被告丙○○、庚○○2人與丁○○自始即計畫
    以強暴、脅迫方式強取前來換匯之被害人戊○○等人之財物，
    業據本院認定如前，故被告丙○○、庚○○2人對被害人戊○○、
    乙○○2人所為傷害之行為，均尚未脫逸其等為遂行結夥三人
    以上攜帶兇器強盜之目的，而均應包括在加重強盜之構成要
    件予以評價，均不另論罪。
  ㈤復按強盜罪除侵害財產法益外，兼對人身自由有所侵害，若
    數人共同管領財物，對該財物同具重疊之支配關係，對該數
    人施以強暴脅迫致使不能抗拒而取其財物，或使其交付者，
    其侵害之法益不僅一個，應依想像競合犯之例處斷（最高法
    院84年度台上字第3245號、88年度台上字第3181號判決意旨
    參照）。經查，就犯罪事實欄二所示之100萬元現金，乃係
    由被害人乙○○、戊○○2人所共同管領，故被告丙○○、庚○○2人
    及丁○○對被害人乙○○、戊○○2人施以強暴、脅迫至使不能抗
    拒而取其財物，則被告丙○○、庚○○2人之上開強盜行為，自
    屬想像競合犯，均應論以一結夥三人以上攜帶兇器強盜罪處
    斷。
  ㈥被告丙○○、庚○○2人就犯罪事實欄一、二所示犯行，彼此與丁○○間均具有犯意聯絡與行為分擔，均應論以共同正犯。
  ㈦被告丙○○、庚○○2人所犯上開結夥三人以上攜帶兇器竊盜、結
    夥三人以上攜帶兇器強盜犯行，犯意各別，行為互殊，均應
    予以分論併罰。
四、原審以被告丙○○、庚○○2人上開結夥三人以上攜帶兇器竊盜
    及結夥三人以上攜帶兇器强盜犯行事證明確，予以論罪科刑
    ，並以行為人之責任為基礎，審酌被告丙○○、庚○○2人持兇
    器竊取及強盜他人財物，並造成被害人戊○○、乙○○2人受有
    前揭傷害，嚴重破壞社會秩序，惟念及其已與被害人戊○○、
    乙○○2人調解成立，並獲得被害人諒解，有臺灣彰化地方法
    院調解筆錄在卷可憑（見原審卷二第237至240頁），暨被告
    丙○○、庚○○2人之智識程度、職業、家庭生活與經濟狀況及
    犯罪手段、參與程度、犯後態度等一切情狀，就被告丙○○、
    庚○○所犯加重竊盜犯行均量處有期徒刑8月，就加重强盜犯
    行均量處有期徒刑8年6月，並均定其應執行刑有期徒刑9年
    。並就沒收部分敘明：㈠扣案如附表編號2至6所示之物為被
    告丙○○所有，扣案如附表編號7所示之物則為被告庚○○所有
    ，業據被告丙○○、庚○○2人所坦認（見原審卷二第194頁），
    且上開扣案物均係供被告丙○○、庚○○2人為本案犯行之用，
    亦經原審認定如前，自均應依刑法第38條第2項予以宣告沒
    收。㈡扣案如附表編號1所示之物，為被告2人及丁○○行竊所
    得，應依刑法第38條之1第1項前段宣告沒收。㈢未扣案之鐵
    製六角扳手1支，為被告丙○○於行竊前至超市購得，並於持
    以行竊後將之置於車內等情，被告丙○○於原審審理時陳述甚
    明（見原審卷二第100頁、第200頁），爰依刑法第38條第2
    項前段、第4項，宣告沒收，於全部或一部不能沒收或不宜
    執行沒收時，追徵其價額。㈣除有其他特別規定者外，犯罪
    工具物必須屬於被告所有，或被告有事實上之處分權時，始
    得在該被告罪刑項下諭知沒收；至於非所有權人，又無共同
    處分權之共同正犯，自無庸在其罪刑項下諭知沒收（最高法
    院107年度台上字第1109號判決意旨參照）。查扣案之空氣
    槍1支、鐵棍1支，雖均為被告丙○○、庚○○2人及丁○○作為本
    案犯行使用，然被告丙○○、庚○○2人均否認為其所有，又依
    卷內事證難認被告丙○○、庚○○2人對此等物品具有所有權或
    事實上之處分權，自無庸於被告丙○○、庚○○2人項下宣告沒
    收。㈤扣案之現金69萬9,000元，均業據被害人領回，此有贓
    物認領保管單可佐（見偵7215號卷一第93頁；偵8085號卷一
    第207頁），爰依刑法第38條之1第5項不予宣告沒收。㈥犯罪
    所得之物，自以實際所得者為限，苟無所得或尚未取得者，
    自無從為沒收追繳之諭知（最高法院89年度台上字第3434號
    、96年度台上字第2331號判決意旨參照）。未扣案之30萬1,
    000元雖為被告2人及丁○○強盜所得，然該等現金已為丁○○取
    走逃逸，堪認被告丙○○、庚○○2人就此部分並未受分配而無
    所得，自無從予以宣告沒收追繳。㈦其餘扣案物依卷內事證
    ，均無從認定與本案有何關聯，自無從予以宣告沒收。經核
    原審判決（除沒收車牌2面外）認事用法核無違誤，量刑亦
    屬妥適。
五、關於上訴理由之審酌：
　㈠被告丙○○上訴意旨略以：本案被害人所交付之現金100萬元既
    早已為庚○○收入包包中，而取得事實上之管領力，此時詐欺
    即屬既遂，被告自無強取他人之物可言，原判決就該100萬
    元是否因被告之傷害或拉扯，而使被害人之持有支配關係遭
    到破壞，改由被告建立新的持有支配關係，進而合致於刑法
    強盜罪之構成要件，顯有疑問。原審量刑過重，且被告並未
    出手攻擊被害人，涉案情節較庚○○為輕，又其於原審已與告
    訴人戊○○、乙○○2人調解成立，原審就被告與庚○○量處相同
    之刑，顯然失衡，違反比例原則，請撤銷原判決，從輕量刑
    ；又被告就竊盜犯行部分已與被害人己○○調解成立，並履行
    完畢，請鈞院衡酌上情，從輕量刑等語。 
　㈡被告庚○○上訴意旨略以：
　⒈被告直至丙○○竊取車牌行為既遂後始發覺丙○○動態之目 的，
    並非事先知悉丁○○、丙○○之行竊計畫，原審逕以被告在車上
    休息，感覺車子繞來繞去，及丙○○片面證述，即認被告有參
    與丙○○竊取車牌之故意，認定犯罪事實顯有速斷之違誤，請
    撤銷原判決，就被告被訴竊盜部分，改諭知被告無罪。   
　⒉告訴人與被告常處於相反之立場，其指訴之目的在使被告受
    刑事訴追處罰，證明力自較一般無利害關係之證人陳述薄弱
    ，故告訴人縱立於證人地位而為證述，且無瑕疵，亦不得作
    為有罪判決之唯一依據，仍應調查其他證據以查是否與事實
    相符，仍須有補強證據，以擔保其指訴之真實性，原判決逕
    以告訴人之證述為依據，未調查其他證據以查是否與事實相
    符，難以擔保其指訴之真實性，縱經交互詰問與對質，其真
    實性之擔保仍有未足，原審未察審判筆錄前後因果關係，逕
    認定對被告不利之犯罪事實，認事用法顯有違誤。又被告已
    與告訴人戊○○、乙○○調解成立，並取得其等之原諒，原判決
    未詳究事證，逕為被告加重强盜有罪之判決，請撤銷原判決
    ，改諭知被告無罪等語。
　㈢本院查：
  ⒈按共同實施犯罪行為，在合同意思範圍內，相互利用他人之
    行為，以達其犯罪之目的，原不必每一階段均參與，祇須分
    擔犯罪行為之一部，即應對於全部所發生之結果共同負責。
    且共同正犯之犯意聯絡，亦不以數人間直接發生者為限，其
    有間接之聯絡者，亦包括在內（最高法院28年上字第3110號
    、77年度台上字第2135號判例要旨參照）。徵諸前揭各情，
    本案犯罪事實欄二之加重强盜犯行係丁○○先說服被告丙○○共
    同為之，再由被告丙○○說服被告庚○○共同從事，並先承諾若
    錢有到手，要分10萬元被告庚○○，業經證人丙○○於偵訊及原
    審審理時證述明確，已如前述，而丁○○與被告丙○○、庚○○2
    人既已計畫為犯罪事實欄二之加重强盜犯行，則為混淆警方
    辦案方向及保護其等3人該加重强盜犯行不被警察查獲，則
    竊取他人之車牌以懸掛在其等作案之本案車輛上當係一般最
    常用且最簡單之方式，更何況本案竊取車牌及換車牌等行為
    均係在本案車輛上討論，且竊取車牌之目的亦係為保護丁○○
    及被告庚○○、丙○○隨即要從事之犯罪事實欄二之加重强盜犯
    行不會被警查緝，其等3人就竊取車牌改懸掛在本案車輛上
    均有實質且重要之利益，更何況被告庚○○該時亦全程坐在本
    案車輛上，僅係推由被告丙○○一人下車竊取車牌而已，且於
    本案車輛改懸掛竊得之車牌後，丁○○及被告庚○○、丙○○即駕
    駛本案車輛前往犯罪事實欄二之現場等待換匯者即被害人戊○○前來，丁○○及被告庚○○、丙○○等人並共同為犯罪事實欄二
    之加重强盜犯行，是以被告庚○○與被告丙○○及丁○○顯有共同
    竊取上開車牌之共同犯意無訛，被告庚○○上訴以其無竊取車
    牌之犯意及犯行，顯無足採。
　⒉丁○○及被告丙○○、庚○○2人於犯案前即準備槍枝作為犯案工具
    ，即意在藉常人對於槍枝之畏佈、不敢抗拒之心理，而較易
    達成其犯罪目的，若其等本即係以詐騙之非暴力手法為之，
    當無準備本案槍枝之必要，且證人即被告丙○○於偵訊證稱：
    我和庚○○在遇到被害人之前，就知道要吃掉被害人的錢，之
    前講好，如果他們反抗，就把他們趕下車，所以帶了生存遊
    戲的槍等語，因被害人戊○○、乙○○於丁○○等人未完成轉匯等
    值之越南盾之前，仍堅持在車上護衛其等之100萬元，而不
    願下車，致被告丙○○、庚○○2人見此乃持外觀酷似真槍之扣
    案槍枝指向被害人乙○○，而丁○○則持槍 抵住被害人戊○○之
    腰部，脅迫被害人乙○○、戊○○2人下車，甚至持槍對被害人
    戊○○發射，造成被害人戊○○受傷，而被害人戊○○、乙○○2人
    亦奮力抵抗，被害人戊○○本係坐在駕駛座後面，即往前扣住
    方向盤，以防止被告丙○○、庚○○2人或丁○○將車開走，已如
    前述，益徵被告丙○○、庚○○2人與丁○○主觀上確有持槍致使
    他人無法反抗之犯意，且其等之行為依一般常情判斷，已足
    以壓抑一般人之意思自由，達於使人不能抗拒之程度，自屬
    强盜他人財物無訛。
　⒊丁○○與被告庚○○等人雖先假借「點鈔」為名清點該被害人戊○○所欲換匯之款項100萬元，惟此時被害人戊○○、乙○○於丁○○
    等人未完成轉匯等值之越南盾之前，仍堅持在車上護衛其等
    之100萬元，而不願下車，即被害人戊○○、乙○○無實際交付
    價金之意思，僅處於支配管領力較為鬆弛之狀態，丁○○及被
    告丙○○、庚○○2人即以上述強制手段欲將被害人戊○○、乙○○
    拉下車，再將本案車輛開走而强行取走系爭款項，自該當於
    「強取」財物之構成要件，是以原判決論以被告丙○○、庚○○
    2人與丁○○共犯結夥三人以上攜帶兇器強盜罪，並無認事用
    法違誤、理由不備、矛盾之可言。是以被告丙○○上訴以被害
    人乙○○、戊○○交付100萬元現鈔時，過程平和，被告丙○○、
    庚○○2人及丁○○於點鈔後即將錢財移轉至自己之支配下，僅
    構成詐欺取財罪，而後續被告丙○○、庚○○2人與丁○○縱使有
    持槍強拉被害人乙○○、戊○○下車，亦不構成加重強盜罪等語
    ，自無足採；又被告庚○○上訴以其所為僅係犯侵占罪，顯與
    本案事實不符，亦無足採。
　⒋刑罰之量定，屬法院自由裁量之職權行使，應審酌刑法第57
    條所列各款事由及一切情狀，為酌量輕重之標準，並非漫無
    限制；量刑輕重係屬事實審法院得依職權自由裁量之事項，
    苟已斟酌刑法第57條各款所列情狀而未逾越法定刑度，不得
    遽指為違法；且在同一犯罪事實與情節，如別無其他加重或
    減輕之原因，下級審量定之刑，亦無過重或失輕之不當情形
    ，則上級審法院對下級審法院之職權行使，原則上應予尊重
    （最高法院72年台上字第6696號、75年台上字第7033號判例
    及85年度台上字第2446號判決意旨參照）。原判決認定被告
    丙○○、庚○○2人所犯上開結夥三人以上攜帶兇器竊盜罪、結
    夥三人以上攜帶兇器强盜罪，所憑之證據業經詳細調查審酌
    ，經核並無違背證據法則及論理法則，且量刑方面，審酌被
    告丙○○、庚○○2人持兇器竊取及強盜他人財物，並造成被害
    人戊○○、乙○○2人受有前揭傷害，嚴重破壞社會秩序，惟念
    及其已與被害人戊○○、乙○○2人調解成立，並獲得被害人諒
    解，暨被告丙○○、庚○○2人之智識程度、職業、家庭生活與
    經濟狀況及犯罪手段、參與程度、犯後態度等一切情狀，就
    被告丙○○、庚○○所犯加重竊盜犯行均量處有期徒刑8月，就
    加重强盜犯行均量處有期徒刑8年6月，並均定其應執行刑有
    期徒刑9年，並無被告丙○○、庚○○2人上訴指摘量刑過重或違
    反比例、公平原則之情形。原審既已依刑法第57條之規定，
    審酌被告上開一切情狀而於法定刑度內量處上開之刑，顯無
    量刑過重之情形，且被告丙○○、庚○○於本院審理時並未再提
    出其他有利之證據或辯解，是以被告丙○○、庚○○上訴意旨指
    摘原判決量刑過重，並請求從輕量刑云云，自難予採取。
　⒌被告丙○○就竊盜車牌部分雖與被害人己○○調解成立，並賠償
    被害人己○○600元，此有本院111年度刑上移調字第131號調
    解筆錄1份在卷可稽（見本院卷一第419至420頁），而被告
    丙○○上開竊取他人車牌後改懸掛在本案車輛以犯加重强盜犯
    行，並非只是侵害他人財產權而已，更將之懸掛在本案車輛
    上，以嫁禍於人，以使自己犯案後仍得以逍遙法外，其竊盜
    犯行比一般竊盜犯更為惡劣，而加重竊盜犯之最低刑度即為
    有期徒刑6月，原審就其上開竊盜犯行僅量處有期徒刑8月，
    已屬從輕，雖其於本院審理時已與被害人己○○調解成立並當
    場賠付600元，惟本院認原判決就其竊盜部分並無裁量權濫
    用或失之過重之情形，故無再予以撤銷改判較輕之刑之必要
    ，是以被告丙○○此部分上訴所陳亦無足採。
　⒍被告丙○○、庚○○所犯上開二犯行犯罪時間係同一日，其等竊
    取他人車牌後改懸掛在本案車輛以犯加重强盜犯行，侵 害
    他人財產權，並使被害人戊○○、乙○○2人受有前揭傷害，所
    為嚴重破壞社會秩序，更以嫁禍於人使自己犯案後逍遙法外
    方式為之，主觀惡性較重，實難認被告犯罪情狀尚屬輕微，
    顯非偶發性犯罪，本院認原審就被告丙○○、庚○○2人所處有
    期徒刑8年6月、8月，均定其等應執行刑有期徒刑9年，並無
    定執行刑過重或違反法律內部性界限或公平、比例原則等情
    形。
　⒎綜上所述，本案被告丙○○、庚○○2人上訴意旨所陳均無足採，
    且被告丙○○、庚○○2人及其等辯護人在本院並未提出其他有
    利之證據或辯解，被告丙○○、庚○○2人上訴為無理由，應予
    以駁回其等之上訴。
據上論結，應依刑事訴訟法第368條，判決如主文。
本案經檢察官劉智偉提起公訴，檢察官甲○○到庭執行職務。
中　　華　　民　　國　　111 　年　　9 　　月　　13　　日
              刑事第二庭　  審判長法　官　何志通
                                  法　官　吳進發
                                  法　官　石馨文
以上正本證明與原本無異。
竊盜罪部分不得上訴。
強盜罪部分得上訴。
告訴人或被害人對於判決如有不服具備理由請求檢察官上訴者，
其上訴期間之計算係以檢察官收受判決正本之日期為準。
如不服本判決應於收受送達後二十日內向本院提出上訴書狀，其
未敘述上訴理由者，並得於提起上訴後二十日內向本院補提理由
書（均須按他造當事人之人數附繕本）「切勿逕送上級法院」。
因疫情而遲誤不變期間，得向法院聲請回復原狀。
                                  書記官  林書慶 　　
中　　華　　民　　國　　111 　年　　9 　　月　　13　　日
附錄論罪科刑法條：
刑法第321條
犯前條第1項、第2項之罪而有下列情形之一者，處6月以上5年以
下有期徒刑，得併科50萬元以下罰金：
一、侵入住宅或有人居住之建築物、船艦或隱匿其內而犯之。
二、毀越門窗、牆垣或其他安全設備而犯之。
三、攜帶兇器而犯之。
四、結夥三人以上而犯之。
五、乘火災、水災或其他災害之際而犯之。
六、在車站、港埠、航空站或其他供水、陸、空公眾運輸之舟、
    車、航空機內而犯之。
前項之未遂犯罰之。
刑法第330條
（加重強盜罪）
犯強盜罪而有第321條第1項各款情形之一者，處7年以上有期徒
刑。
前項之未遂犯罰之。
附表：
編號 應沒收之物 所有人 1 車牌號碼0000-00號車牌貳面 丙○○、庚○○ 2 華為廠牌手機壹支（含門號0000000000號SIM卡壹枚） 丙○○ 3 鎮暴槍壹支 丙○○ 4 瓦斯鋼瓶拾玖個 丙○○ 5 塑鋼彈壹包 丙○○ 6 ADIDAS背包壹個 丙○○ 7 蘋果廠牌手機壹支（含門號0000000000號SIM卡壹枚） 庚○○